Config:
  hfst:
    Gen: ../../../src/generator-gt-norm.hfst
    Morph: ../../../src/analyser-gt-norm.hfst
  xerox:
    Gen: ../../../src/generator-gt-norm.xfst
    Morph: ../../../src/analyser-gt-norm.xfst
    App: lookup

Tests:



# todo:
# Proofread the gold standard (below)
# Then: run analyser, then correct.


  Noun - oppaja: # Noun (5) oppaja 'eng /est /fin' - full paradigm
     oppaja+N+Sg+Nom: oppaja
     oppaja+N+Sg+Gen: oppaja
     oppaja+N+Sg+Par: oppajat
     oppaja+N+Sg+Ill: oppajahe
     oppaja+N+Pl+Gen: oppajidõ
     oppaja+N+Pl+Par: oppajit
     oppaja+N+Pl+Ill: oppajihe
     oppaja+N+Pl+All: oppajilõ

